Andrés Felipe Burbano Santa

Ingeniero con experiencia el área de mantenimiento de equipos médicos e industriales. Enfocado en la implementación de sistemas para la mejora continua aplicando TPM en los procesos de mantenimiento. Apasionado por la automatización y las nuevas tecnologías. Deserrollando aplicaciones web para la mejora y la automatización de procesos.

CONTACTO

andresfelipeburbano@hotmail.com

https://pipe12.github.io/portafolio/

HERRAMIENTAS

HTML CSS

JavaScript

Ruby

Ruby On Rails

Bootstrap

GIT

HABILIDADES PERSONALES

Analitico

Trabajo en equipo

HOBBIES

Leer

Programar

Jugar fútbol

CONECTATE



https://github.com/Pipe12



https://www.linkedin.com/in/andres-felipe-burbano-9291895b/



https://twitter.com/PipeBurbano12

EXPERIENCIA

· Contratista en Mainco S.A.S.

Cali, Colombia | Febrero 2013 - Junio 2017 Diseñar y ejecutar planer de mantenimiento de la planta de esterilización a oxido de etileno.

Ingeniro mecatronico en Mainco S.A.S.

Cali, Colombia | Noviembre 2011 - Enero 2013 Desarrollar procesos de mantenimiento preventivo y correctivo a las tres plantas de producción.

· Gerente e ingeniero de Ciento 1 Biomedica

Cali, Colombia | Noviembre 2008 - Octubre 2011 Desarrollo de servicios de mantenimientos a equipos medicos.

EDUCACION

- Universidad Autónoma de Occidente. Cali, Colombia. Ingeniero Mecatrónico. 2006
- Universidad Autónoma de Occidente. Cali, Colombia. Especialista en electromedicina y gestión hospitalaria. 2009

IDIOMAS

- Español Nativo Lengua materna
- Ingles Proficiencia bilingüe

OTROS ESTUDIOS

- Curso de fullstack developer in makeitreal.camp (online),
 2016
- Diplomado en gerencia de mantenimiento,2015

ACTIVIDADES EXTRA CURRICULARES

- Tech challenge 2 (concurso de robotica). Premio a diseño.
 Cali, Colombia. 2006
- Concurso nacional de robotica IEEE, 3er lugar. Bogota, Colombia. 2005